臺灣雲林地方法院刑事判決　　　　　　　　　　　　 九十三年度交訴字第一七號
　　公 訴 人　臺灣雲林地方法院檢察署檢察官
　　被　　告　乙○○
右列被告因公共危險等案件，經檢察官提起公訴（九十三年度偵字第六四二號、第一
二二三號、第一四八六號），由本院合議庭裁定進行簡式審判程序，本院判決如左：
    主  文
乙○○服用酒類，不能安全駕駛動力交通工具而駕駛，處有期徒刑肆月，如易科罰金
，以參佰元折算壹日；又因業務上之過失致人於死，處有期徒刑陸月，如易科罰金，
以參佰元折算壹日；又駕駛動力交通工具肇事，致人死亡而逃逸，處有期徒刑陸月，
如易科罰金，以參佰元折算壹日。應執行有期徒刑壹年貳月，如易科罰金，以參佰元
折算壹日。
    事  實
一、乙○○於民國九十三年二月間以駕駛自小貨車載運瓦斯為業，係從事駕駛業務之
    人。其於九十三年二月二日中午十二時起至同日十二時三十分許，在雲林縣莿桐
    鄉五華村八鄰湖內六十七號自宅處飲酒並食用麻油雞若干，已達不能安全駕駛動
    力交通工具之程度。乙○○明知飲用酒類後其吐氣所含酒精濃度超過每公升零點
    二五毫克者不得駕車，竟於同日下午二時許，駕駛車牌ＺＧ─２８６７號自小貨
    車運送瓦斯，沿國道一號由北往南方向行駛。迄同日下午二時五十七分許，行經
    國道一號南向二三九公里七百五十公尺處，乙○○應注意車前狀況，隨時採取必
    要之安全措施，且不得在路肩上行駛，或利用路肩超車，當時天候晴朗，光線充
    足，視距良好，道路乾燥無缺陷，並無不能注意之情事，乙○○因酒後注意力不
    能集中，復疏未注意車前狀況及當地之施工標誌，而以時速一百公里之速度自路
    肩超車，適德寶營造股份有限公司人員張經正於該處路肩進行測量工作，乙○○
    發現後已煞避不及，致乙○○之自小貨車右前側車頭撞及張經正，造成張經正受
    有多發性外傷之傷害，經同在該處工作之吳志峰即刻將其送醫急救，仍不治死亡
    。乙○○於肇事後，竟未下車查看處理，仍繼續駕車逃離現場，嗣經警循線在乙
    ○○自宅查獲，並於同日下午五時二十七分許，經員警陳育生對乙○○施以酒精
    濃度測試，其呼氣之酒精濃度高達每公升一‧五０毫克。
二、案經張經正之父丙○○、母丁○○告訴暨國道公路警察局第四警察隊報請臺灣雲
    林地方法院檢察署檢察官偵查起訴。
    理  由
一、訊據被告乙○○就右開犯罪事實坦承不諱，核與證人吳志峰、吳有當證述之情節
    大致相符。本件車禍被害人張經正確實因此車禍死亡，業經檢察官督同檢驗員相
    驗屬實，製有相驗筆錄、相驗屍體證明書、驗斷書在卷可憑。按汽車駕駛人飲用
    酒類後其吐氣所含酒精濃度超過每公升０‧二五毫克者，不得駕車；又車輛行駛
    時，駕駛人應注意車前狀況，並隨時採取必要之安全措施；復按汽車行駛高速公
    路，不得在路肩上行駛，或利用路肩超越前車或倒車，道路交通安全規則第一百
    十四條第二款、第九十四條第三項，高速公路交通管制規則第九條第一項第二款
    分別定有明文。被告既駕駛汽車考領有駕駛執照，上述規則自為其應注意並能注
    意之事項，且依附卷之道路交通事故調查報告表所載，本件肇事時天候晴朗，光
    線充足，視距良好，道路乾燥無缺陷，則不論在飲酒後或肇事時，被告均無不能
    注意之情事。是被告疏未注意上開安全規定，因酒後駕車疏未注意車前狀況及當
    地施工標誌，並利用路肩超車，而撞及張經正，致張經正死亡，其駕車確有過失
    。再如上開檢察官相驗所見，被害人張經正確因本件車禍，致受有多發性外傷之
    傷害致死。則被告過失駕車肇事行為，與被害人張經正之死亡結果間，自具有相
    當因果關係。此外，復有刑法第一百八十五條之三案件測試觀察記錄表、被告酒
    精濃度呼氣測試紀錄單各乙紙，及舉發違反道路交通管理事件通知單三紙、照片
    二十三張在卷可資佐證。本件事證明確，被告之犯行應堪認定。
二、被告乙○○所為，係犯刑法第一百八十五條之三之服用酒類，不能安全駕駛動力
    交通工具而駕駛罪、第一百八十五條之四之駕駛動力交通工具肇事，致人死亡而
    逃逸罪及第二百七十六條第二項之因業務上之過失致人於死罪（起訴書原記載起
    訴法條為刑法第二百七十六條第一項，到庭檢察官變更為同法第二百七十六條第
    二項）。其所犯上開三罪之間，犯意各別，行為互殊，應予分論併罰。又被告係
    汽車駕駛人，酒醉駕車肇事，因而致人死亡，依法應負刑事責任，爰依道路交通
    管理處罰條例第八十六條第一項規定，就其過失致死部分加重其刑。本院審酌被
    告並無前科素行，有其臺灣高等法院被告全國前案紀錄表一份附卷可稽，教育程
    度高職畢業，目前以種田為業，被告於飲酒後呼氣酒精濃度高達每公升一．五０
    毫克以上之情形下，仍不顧行車安全，駕駛車輛於馬路上，既漠視自身安危，更
    枉顧公眾行之安全，過失程度非輕。又被告於肇事當時，不思救助被害人，竟圖
    脫免罪責而逃逸，然終能悔悟，坦承一切犯行，並賠償被害人家屬新台幣四百三
    十萬元（含汽機車強制責任險理賠金），獲得被害人家屬之諒解，有彰化縣竹塘
    鄉調解委員會調解書影本及公務電話紀錄一紙附卷可佐，顯然深具悔意等一切情
    狀，量處如主文所示之刑及定其應執行之刑，並諭知易科罰金之折算標準。
據上論斷，應依刑事訴訟法第二百九十九條第一項前段，刑法第一百八十五條之三、
第一百八十五條之四、第二百七十六條第二項、第四十一條第一項前段、第二項、第
五十一條第五款，道路交通管理處罰條例第八十六條第一項，罰金罰鍰提高標準條例
第一條前段、第二條，判決如主文。
本案經檢察官甲○○到庭執行職務。
中      華      民      國      九十三      年      五    月    二十一  日
                                        臺灣雲林地方法院刑事第一庭
                                            法  官  楊  欣  怡
右正本證明與原本無異。
如不服本判決，應於判決送達後十日內向本院提出上訴狀( 應附繕本 )。
                                            書記官  洪  秀  虹
中      華      民      國      九十三      年      五    月    二十一  日
附錄本案論罪科刑法條：
刑法第一百八十五條之三：
服用毒品、麻醉藥品、酒類或其他相類之物，不能安全駕駛動力交通工具而駕駛者，
處一年以下有期徒刑、拘役或三萬元以下罰金。
刑法第一百八十五條之四：
駕駛動力交通工具肇事，致人死傷而逃逸者，處六月以上五年以下有期徒刑。
刑法第二百七十六條第二項：
從事業務之人，因業務上之過失犯前項之罪者，處五年以下有期徒刑或拘役，得併科
三千元以下罰金。
